【裁判字號】    89,易,214
【裁判日期】    890628
【裁判案由】    毒品危害防制條例
【裁判全文】
臺灣宜蘭地方法院刑事判決                          八十九年度易字第二一四號
    公  訴  人  臺灣宜蘭地方法院檢察署檢察官
    被      告  甲○○
右列被告因毒品危害防制條例案件，經檢察官提起公訴 (八十九年度偵字第五二五號
  ），本院判決如左：
    主  文
甲○○施用第二級毒品，累犯，處有期徒刑伍月，如易科罰金，以參佰元折算壹日。
    事  實
一、甲○○曾於民國八十四年間，因麻醉藥品管理條例案件，經本院判處有期徒刑六
    月確定，於八十四年十一月三十日易科罰金執行完畢；又因先後二次施用毒品案
    件，分別經本院八十七年度毒聲字第四四七號裁定及八十八年度毒聲字第九九二
    號裁定送執行觀察、勒戒後，均認無繼續施用毒品之傾向，而經台灣宜蘭地方法
    院檢察署分別於八十八年二月五日以八十七年度偵字第三八三０號案件及於八十
    九年一月四日以八十八年度偵字第三二九五號案件，為不起訴處分確定。猶不知
    悔改，又於八十九年一月二十七日晚上十時四十分許回溯四日內某不詳時間，在
    不詳處所，施用第二級毒品安非他命一次；嗣於八十九年一月二十七日晚上，經
    警至其壯圍鄉○○路一０一號住處執行搜索後，採集其尿液送宜蘭縣衛生局檢驗
    結果，發現呈安非他命陽性反應而查獲上情。
二、案經宜蘭縣警察局宜蘭分局報請台灣宜蘭地方法院檢察署檢察官偵查起訴。
    理  由
一、訊據被告甲○○矢口否認右揭施用毒品之犯行，辯稱伊之前都在住院，未吸用安
    非他命云云。惟查，被告為警查獲時採集之尿液，經送宜蘭縣衛生局檢驗與法務
    部調查局複驗結果，均呈安非他命陽性反應一節，有宜蘭縣衛生局之尿液檢驗單
    與法務部調查局之檢驗通知書在卷可稽；按依行政院衛生署藥物食品檢驗局八十
    一年二月八日以（八一）藥檢壹字第ＯＯ一一五六號函所示：吸用安非他命後，
    可自尿液中檢驗出陽性反應之時限，最長可能不會超過四日，而被告甲○○之採
    尿時間係於八十九年一月二十七日晚上十時四十分，有宜蘭縣警察局宜蘭分局煙
    毒、麻藥案犯罪嫌疑人尿液採驗姓名、編號對照表附卷足憑，足證被告確有於八
    十九年一月二十七日晚上十時四十分許回溯四日內之某不詳時間，施用安非他命
    之事實，是被告所辯，應屬卸責之詞，不足採信。又被告先後二次經執行觀察、
    勒戒後，均認無繼續施用毒品之傾向，分別由台灣宜蘭地方法院檢察署於八十八
    年二月五日以八十七年度偵字第三八三０號案件，及於八十九年一月四日以八十
    八年度偵字第三二九五號案件為不起訴處分確定等情，有上開案件之不起訴處分
    書在卷可憑，從而被告三犯施用第二級毒品之事證明確，犯行堪以認定。
二、核被告甲○○三犯施用第二級毒品安非他命之行為，係犯毒品危害防制條例第十
    條第二項之施用第二級毒品罪。其持有安非他命之低度行為，為施用之高度行為
    所吸收，不另論罪。查被告曾於八十四年間，因麻醉藥品管理條例案件，經本院
    判處有期徒刑六月確定，於八十四年十一月三十日易科罰金執行完畢，有臺灣高
    等法院檢察署刑案記錄簡覆表在卷足憑，五年內再犯本件有期徒刑以上之罪，為
    累犯，依法加重其刑。爰審酌被告施用毒品戕害自身健康及對社會潛在之危害及
    其犯後矢口否認，毫無悔意等一切情狀，量處如主文所示之刑，並諭知易科罰金
    之折算標準。
據上論斷，應依刑事訴訟法第二百九十九條第一項前段，毒品危害防制條例第十條第
二項，刑法第十一條前段、第四十七條、第四十一條，罰金罰鍰提高標準條例第二條
判決如主文。
本案經檢察官吳慧蘭到庭執行職務。
中    華    民    國      八十九      年      六      月    二十八    日
                                  臺灣宜蘭地方法院刑事庭
                                          法  官
毒品危害防制條例第十條第二項


司法院資訊處製作；財團法人民間司法改革基金會備份。
